臺灣高雄地方法院交通事件裁定　　　 100年度交聲字第1144號
原處分機關　高雄市政府交通局
異　議　人
即受處分人　陳又瑄
上列異議人即受處分人因違反道路交通管理處罰條例案件，對於
高雄市政府交通局於民國100 年5 月25日所為之裁決處分（處分
案號：高市交裁字第裁32-BO0000000號），聲明異議，本院裁定
如下：
    主  文
異議駁回。
    理  由
一、原處分意旨略以：本件異議人即受處分人陳又瑄（下稱異議
    人）於民國100 年4 月29日18時12分，駕駛車號2122-HJ 號
    自用小客車，在高雄市○○○路由北向南行駛至天佑飯店前
    停車場出入口前欲跨越雙黃線左轉，經警鳴笛機並手勢指揮
    直行，異議人不服從命令直行之指揮，猶左轉進入位於中山
    路與民生路路口之中華電信前之停車場，經高雄市政府警察
    局新興分局中山派出所員警於100 年5 月3 日填掣高市警交
    字第BO0 000000號舉發違反道路交通管理事件通知單（下稱
    本件舉發通知單）予以舉發；嗣原處分機關即交通部公路總
    局高雄區監理所以異議人之違規事實明確，乃依道路交通管
    理處罰條例第60條第2 項第1 款之規定，裁處異議人罰鍰新
    臺幣（下同）900 元，並依同條例第63條第1 項第1 款規定
    記違規點數1 點等語。
二、本件聲明異議意旨略以：異議人於上揭時地確曾駕駛上揭自
    用小客車左轉進入位於高雄市○○路與民生路路口之中華電
    信前之停車場之情事，然當時其並未見到有員警鳴笛並以手
    勢要求其直行，其並未蓄意不服從交通勤務警察執行交通指
    揮，為此聲明異議，請求撤銷原處分云云。
三、按汽車駕駛人，駕駛汽車不服從交通勤務警察或依法令執行
    交通指揮、稽查任務人員之指揮或稽查，而道路交通管理處
    罰條例第2 章並無處罰之規定者，處900 元以上1,800 元以
    下罰鍰；汽車駕駛人有道路交通管理處罰條例第60條第2 項
    第1 款之情形者，除依原條款處罰鍰外，並各予記違規點數
    1 點，道路交通管理處罰條例第60條第2 項第1 款及第63條
    第1項 第1 款，分別定有明文。
四、經查：
（一）本件異議人於民國100 年4 月29日18時12分，駕駛車號21
      22-HJ 號自用小客車，在高雄市○○○路由北向南行駛至
      天佑飯店前停車場出入口前跨越雙黃線左轉，左轉進入位
      於中山路與民生路路口之中華電信前之停車場，經警認其
      有不服從交通勤務警察或依法令執行交通指揮、稽查任務
      人員之稽查為由掣單舉發，嗣原處分機關即高雄市政府交
      通局以異議人之違規事實明確，乃依道路交通管理處罰條
      例第60條第2 項第1 款之規定，裁處異議人罰鍰900 元，
      並依同條例第63條第1 項第1 款規定記違規點數1 點等情
      ，為異議人所不爭執，且有本件舉發通知單、高雄市政府
      交通局100 年5 月25日高市交裁字第裁32-BO0000000號違
      反道路交通管理事件裁決書暨舉發照片及高雄市政府警察
      局新興分局100 年5 月20日高市警新分交字第1000014704
      號函各1 份附卷可稽（見本院卷第4 頁、第11頁、第12頁
      ），是上開事實，應堪認定。
（二）又本件異議人雖辯稱：當時其並未見到有員警鳴笛並以手
      勢要求其直行之指揮云云，然查，關於異議人於上揭時間
      駕車行經上揭路口未遵執勤員警命其直行之指揮，逕行違
      規左轉乙節，業經證人即本件舉發高雄市政府警察局新興
      分局中山派出所員警（下稱執勤員警）郭盈麟於本院審理
      時親繪當時現場情形並證謂：其當時正負責17時至19時之
      勤務，須至路口中心指揮交通，其見到異議人駕車正打方
      向燈要違規左轉進入停車場時，因當時係下班時間，中山
      路、民生路上之車流量很大，而異議人停車打算左轉，導
      致後方車輛回堵，其就下交通崗走向異議人附近的斑馬線
      上，對著異議人吹警笛，並以手勢要求異議人直行，但因
      為燈號轉變異議人認為可以左轉，就又左轉過去到停車場
      內等語明確（見本院卷第21頁、第22頁、第25頁），而酌
      以警員執行公務時，本身即受有行政懲處責任之監督，且
      其到庭具結作證，更係以刑事責任擔保其證言之真實性，
      復以證人即執勤員警郭盈麟與異議人素不相識乙節，亦經
      異議人陳述確實在卷（見本院卷第20頁），則其亦無誣陷
      異議人之必要，且經核亦無其他證據足資認定本件執勤員
      警有何捏造事實違法取締之情形；則證人即舉發警員郭盈
      麟之上開證述內容，以及其所記錄舉發之本件違規事實，
      經核應無不可採信之處。則據此，異議人上揭不服從交通
      勤務警察依法令之交通指揮之違章情事，足已認定。至異
      議人雖辯稱：其當時未見到有員警鳴笛並以手勢要求其直
      行之指揮云云，然查，異議人已自承：當時其有見到員警
      在指揮交通乙情（見本院卷第19頁），足見異議人當時已
      知現場有警員正在值勤指揮現場交通，據此，則衡之員警
      已走下交通崗靠向異議人所駕車輛之前方，並對著異議人
      鳴笛並以手勢命異議人直行等情，異議人豈有不知執勤員
      警當時有指揮其直行之理，況執勤員警當時所使用之警笛
      為高頻率之哨笛一節，為證人即執勤員警郭盈麟於本院審
      理時證述屬實（見本院卷第21頁），則當時執勤員警鳴笛
      之後，異議人更應會注意到執勤員警上揭指揮，始為合理
      ；再者，證人即執勤員警郭盈麟於本院審理時另證陳：當
      時其要拿相機照異議人，異議人所駕車輛本來靠左壓在雙
      簧線上，卻又轉正回到快車道等語（見本院卷第21頁、第
      23頁），益徵異議人當時確已意識到執勤員警命其直行之
      指揮，否則其豈會有上揭將所駕車輛轉正之舉。則綜上，
      異議人當時應已見到執勤員警命其直行之指揮無疑，其猶
      前詞予以爭辯，並不足採。
五、綜上所述，異議人於上述時、地，駕駛上開自用小客車行經
    上揭路口，不服從交通勤務警察之指揮之違規事實既可認定
    ，則原處分機關據此並引用道路交通管理處罰條例第60條第
    2 項第1 款之規定，裁處異議人罰鍰900 元，並依同條例第
    63 條 第1 項之規定記違規點數1 點，經核於法尚無違誤，
    本件異議為無理由，應予駁回。
六、據上論結，應依道路交通事件處理辦法第18條，裁定如主文
    。
中    華    民    國   100    年    8     月    31    日
                       交通法庭  法  官  王參和
以上正本證明與原本無異。
如不服本裁定應於送達後5日內向本院提出抗告狀。
中    華    民    國   100    年    8     月    31    日
                                 書記官  葉祝君